# 子公司变为分公司商誉的处理（请教高人！）

提问人：老九酒 时间：2010-04-22 17:42:53
假定A有了100%控股子公司B，现A的长期投资成本为 200 万，投入时B公司公允价值为 100 万，现在B公司累计收益 300 万（本年 100万，以前年度 200 万），现在公允价值为 400 万。这样在A的合并报表上体现有B的商誉 100 万。现A公司将B公司注销，使其变成分公司，请问，在A公司单体报表上，要不体现商誉 100 万？如果要保留，相关会计分录如下对否？ 借：拨付所属　 400 　　商誉100 贷：长投　　　 200 　　投资收益　 300 还有一点不明白，投资收益 300 万，全部计入当期，对吗？

回答人：chenyiwei
回复 楼主 老九酒 的帖子合并报表层面的商誉不是与法人主体相关而是与资产组或者资产组组合相联系的。如果该子公司恰好为一个单独的资产组，或者包含多个资产组或资产组组合，则可以把分配到该资产组的商誉在吸收合并完成时进入母公司帐面，即吸收合并的账务处理以合并报表上所显示的该子公司各项资产、负债价值为基础。但是需要关注吸收合并之后母公司对该原子公司的管理、运作方式是否会发生改变，从而导致资产组的划分发生改变。如果发生改变，则需要考虑对商誉进行重新划分，或者在商誉减值测试中予以重点关注。